【裁判字號】    98,交抗,2858
【裁判日期】    981215
【裁判案由】    違反道路交通管理處罰條例
【裁判全文】
臺灣高等法院交通事件裁定            98年度交抗字第2858號
抗  告  人
即受處分人  甲○○
上列抗告人因違反道路交通管理處罰條例案件，不服臺灣臺北地
方法院，中華民國98年11月16日所為裁定（98年度交聲字第3800
號），提起抗告，本院裁定如下：
    主  文
抗告駁回。
    理  由
一、抗告意旨略以：員警證稱抗告人於民國98年7 月24日凌晨3
    點10分騎乘車牌號碼AMD-012 號重型機車在臺北市○○路○
    段135 號路口遭攔停實施酒測，然抗告人多次以舌頭抵酒測
    吹嘴之不正確方式吹酒測器，經員警告知不配合酒測即是消
    極的拒絕接受酒測，仍不配合等語，惟經原審勘驗現場光碟
    ，並無上述之情，足證員警即證人劉建沅之證詞不實。又抗
    告人依員警指示以一口長氣之正確方式吹酒測器後，見機器
    未反應，因希望酒測成功，始如吹氣球般斷斷續續吹氣，並
    非故意不配合員警實施酒測。且抗告人曾不斷表示願意接受
    抽血測試及平衡檢測，亦證抗告人並無故意不配合員警實施
    酒測，懇請撤銷原裁定云云。
二、按「汽車駕駛人拒絕第1 項（酒精濃度）測試之檢定者，處
    新臺幣（下同）6 萬元罰鍰，並當場移置保管該汽車及吊銷
    該駕駛執照」，道路交通管理處罰條例第35條第4 項前段定
    有明文。次按「汽車駕駛人，曾依道路交通管理處罰條例第
    35條第4 項前段規定吊銷駕駛執照者，3 年內不得考領駕駛
    執照」，道路交通管理處罰條第67條第2 項前段亦有明文。
    而道路交通管理處罰條例所稱之汽車，依該條例第3 條第8
    款規定，包括機器腳踏車在內。
三、經查：抗告人於98年7 月24日凌晨3 時10分騎乘車牌號碼AM
    D-012 號重型機車在臺北市○○路○ 段135 號路口，因「拒
    絕酒精測試」違規，遭臺北市政府警察局大安分局員警掣單
    舉發，有臺北市政府警察局舉發違反道路交通管理事件通知
    單、臺北市政府警察局大安分局以98年8 月13日北市警安分
    交字第09832702600 號書函在卷可憑。惟抗告人矢口否認有
    任何消極的拒絕接受酒測之情，並辯稱員警即證人劉建沅之
    證詞與勘驗光碟之內容不符，證人之證詞不實云云。惟查：
    證人即當日舉發之臺北市政府警察局大安分局安和路派出所
    員警劉建沅，於原審調查時證稱抗告人態度雖是滿配合的，
    但酒測部份，陸陸續續不斷以舌頭去抵酒測的吹嘴，經教導
    多次仍不配合，逾法定時間15分鐘後，始以抗告人「消極的
    拒絕接受酒測」而開單及扣車等語（見原審卷第29頁背面）
    。上開員警糾正抗告人別用舌頭去抵酒測的吹嘴，並告知抗
    告人不配合酒測即是消極的拒絕接受酒測等情，有原審勘驗
    筆錄（見原審卷第21頁背面、第23頁背面）及現場光碟（見
    3 分18秒、7 分52秒）在卷可稽，核與證人劉建沅之證詞相
    符，是抗告人辯稱證人劉建沅證詞不實云云，顯不足採。抗
    告人復辯稱非故意以斷斷續續不正確之方式吹氣，且其曾多
    次表示願意接受抽血測試及平衡檢測，足證其非故意不配合
    員警實施酒測云云。惟抗告人既經值勤員警明確告知其並不
    符應接受抽血測試及平衡檢測之規定，且抗告人亦未提出其
    患有足礙吹氣功能之相關病症資料或有無法配合實施酒測之
    不得已情狀，顯證抗告人係欲藉不正確之吹氣方式、請求抽
    血測試及平衡檢測以拖延時間，其消極不配合員警實施酒測
    之違規行為甚明，抗告人所辯，顯係卸責之詞。綜上，本件
    執勤警員既已多次明確指導抗告人正確使用酒測器之方式，
    並告知其不配合酒測程序之舉措，已屬拒絕酒測，抗告人猶
    用非正確之吹氣方式進行酒測，縱其未明白表示拒絕酒精檢
    測，亦堪認定其係消極拒絕酒測無訛。故原裁定認原處分機
    關即臺北市交通裁決所依道路交通管理處罰條例第35條第4
    項、第67條第2 項規定，裁處受處分人罰鍰6 萬元，並吊銷
    其駕駛執照且自98年10月12日起3 年內不得重新考領駕駛執
    照等情，洵屬適法而將抗告人之異議駁回，經核原裁定認事
    用法並未悖於證據、經驗及論理法則。從而，本件抗告為無
    理由，自應予駁回。
四、據上論結，應依道路交通案件處理辦法第26條，刑事訴訟法
    第412 條，裁定如主文。
中    華    民    國    98    年    12    月    15    日
                  刑事第二十庭審判長法  官  楊貴雄
                                    法  官  林銓正
                                    法  官  許必奇
以上正本證明與原本無異。
不得再抗告。
                                    書記官  廖素花
中    華    民    國    98    年    12    月    16    日


司法院資訊處製作；財團法人民間司法改革基金會備份。
